【裁判字號】    95,訴,580
【裁判日期】    950907
【裁判案由】    勞保
【裁判全文】
臺北高等行政法院判決
                                     95年度訴字第00580號
                              .
原      告  甲○○○
被      告  勞工保險局
代  表  人  乙○○（總經理）
訴訟代理人  丁○○兼送達代收.
            丙○○
上列當事人間因勞工保險條例事件，原告不服行政院勞工委員會
中華民國94年12月16日勞訴字第0940058725號訴願決定，提起行
政訴訟。本院判決如下：
    主  文
原告之訴駁回。
訴訟費用由原告負擔。
    事  實
一、事實概要：緣原告以雲林縣果菜包裝運送業職業工會為投保
    單位，加入勞工保險為被保險人。原告以因腰椎第3-5 節脊
    椎滑脫和脊椎狹窄合併椎間盤突出術後致殘，於民國（下同
    ）94年4 月22日檢據向被告申請殘廢給付。經被告審查，以
    原告所患與勞工保險條例第53條附表即勞工保險殘廢給付標
    準表所規定之給付標準未合，乃於94年6 月8 日以保給殘字
    第09460362620 號函（下稱原處分）核定不予給付。原告不
    服，向勞工保險監理委員會（以下簡稱勞保監理會）申請審
    議，亦經該會於94年9 月13日以94保監審字第2207號審定書
    駁回，原告不服，提起訴願，亦遭駁回，遂提起本件行政訴
    訟。
二、兩造聲明：（原告未於準備程序及言詞辯論期日到場，聲明
    及陳述依其起訴狀記載。）
  (一)原告聲明求為判決：
    1.訴願決定、審議審定及原處分均撤銷。
    2.被告應依勞工保險條例第53條附表第53項、第7 等級440
    日，核付原告勞保殘廢給付。
  (二)被告聲明求為判決：駁回原告之訴。
三、兩造之主張：
甲、原告主張之理由：
一、依勞工保險條例第53條第1 項：「被保險人因普通傷害或罹
    患普通疾病，經治療終止後，如身體遺存障害，適合殘廢給
    付標準表規定之項目，並經保險人自設或特約醫院診斷為永
    久殘廢者，得按其平均月投保薪資，依同表規定之殘廢等級
    及給付標準，1次請領殘廢補助費，．．．。」
二、按勞工保險殘廢給付標準表第53障害項目：「脊柱遺存顯著
    運動障害者」為第7 等級440 日，又同表脊柱畸形或運動障
    害項目附註4 「脊柱運動障害」規定：「(一)遺存顯著運動障
    害」係指喪失生理運動範圍2 分之1 以上者（37.5-42.5 度
    ）。(二)「遺存運動障害」，係指喪失生理運動範圍3 分之1
    以上者（50-56.7 度）。而原告因腰椎3 、4 、5 節滑脫併
    腰椎狹窄，腰椎前屈為15度，後屈為5 度，活動範圍為20度
    ，已達喪失生理活動範圍2 分之1 以上（37.5-42.5 度），
    原告已達「遺存顯著運動障害」第7 等級之法定請領要件，
    被告卻不予給付。
三、勞工保險條例第56條規定：「保險人於審核殘廢給付認為有
    複檢必要時，得另行指定醫院或醫師複檢。」則被告之職責
    應只是審核被保險人之資料是否屬實、是否齊備及診斷書內
    容是否合乎殘廢標準表內容等。被告如對殘廢診斷書有疑，
    自應循規定之複檢程序，另行指定醫院或醫師予複檢。惟被
    告未踐行此程序，僅於爭議審定、訴願程序中，一再聲稱經
    被告就原告病歷Ｘ光片資料，請特約專科醫師提供審查意見
    ，認原告不符合勞工保險殘廢之申請，勞保監理會不再另指
    定醫院或醫師複檢。則試問勞保監理會於法律上是否有此特
    約專業醫師之法定編制？其特約專業醫師是否有法定之診斷
    權責？依司法院釋字第535 號解釋，行政機關應有行為法之
    授權為依據才能執行職務。所謂行為法，在勞工保險條例中
    ，僅有第51條規定，這些醫師是請來審核職災診療費用，而
    不是用來審核殘廢給付。被告或勞保監理會以不具法定職權
    者從事法定事項，未遵循大法官會議之解釋，顯非合法。
四、原告的主治醫師診斷原告殘廢，被告特約專業醫師卻認定原
    告沒有殘廢，結果被告就認定原告沒有殘廢。原告之主治醫
    師有直接診治病人，被告特約專業醫師沒有，而原告的主治
    醫師的殘廢診斷書卻遭否認。被告所請的特約專業醫師有如
    裁判，而裁判決定出結果的勝負，依被告所指定的裁判，似
    乎容易作出比較有利於被告的決定，足見此種作法實有違公
    平正義原則，有再加審究之必要。
五、按行政機關為處分或其他行政行為，就當事人有利及不利情
    形一律注意，並應斟酌全部陳述與調查事實及證據之結果，
    依論理及經驗法則判斷事實及真偽，並將其決定及理由告知
    當事人，此為行政程序法第9 、36及43條所規定。又同法第
    10條規定：「行政機關行使裁量權，不得逾越法定之裁量範
    圍，並應符合法規授權之目的。」行政訴訟第4 條第2 項規
    定：「逾越權限或濫用權利之行政處分，以違法論。」而原
    告確實符合殘廢給付標準表第53項，第7 等級440 日「脊柱
    遺存顯著運動障害」，懇請鈞院依勞工保險條例第1 條「保
    障勞工生活，促進社會安定」之立法宗旨，判決如聲明。
乙、被告主張之理由：
一、依勞工保險條例第53條附表即勞工保險殘廢給付標準表「脊
    柱畸形或運動障害」系列第53項障害項目「脊柱遺存顯著畸
    形或顯著運動障害者」為第7 殘廢等級，給付標準440 日；
    同表第54項障害項目「脊柱遺存運動障害者」為第9 殘廢等
    級，給付標準280 日；同表第55項障害項目「脊柱遺存畸形
    者」為第12殘廢等級，給付標準100 日。又依同表「脊柱畸
    形或運動障害」系列附註1 、3 、4 及5 係分別規定：「脊
    柱為保持體位之支柱，其有遺存運動障害、畸形障害或荷重
    障害者，對於勞動能力之喪失程度，不應拘執於脊柱椎骨個
    別之損傷程度作個別判斷，應從脊柱全體機能損傷若干程度
    ，作綜合性之審查。」、「『顯著畸形』係指穿著衣服，由
    外部可以察知者。」、「脊柱運動障害：(一)『遺存顯著運動
    障害者』，係指喪失生理運動範圍2 分之1 以上者。(二)『遺
    存運動障害者』，係指喪失生理運動範圍3 分之1 以上者。
    (三)脊柱運動限制不明顯者，不在給付範圍。」、「『脊柱遺
    存畸形』，係指符合下列情況之一者：(一)著衣時由外部不易
    察見，但脫衣後或由Ｘ光照片可以明顯察知脊柱或脊椎之一
    部，確有因骨折或其他病變引起之明顯變形（含缺損）者。
    (二)經手術切除棘狀突起3 個以上者。」另「．．．診斷書之
    內容，係由醫師依病人病情或依該病人之病歷據實填載，而
    非依病人要求內容出具，至於該診斷書所載之病情，是否符
    合殘障給付標準，係由該殘障給付主管機關逕依權責認定。
    」亦有行政院衛生署89年3 月17日衛署醫字第89013119號函
    釋可資參照。
二、原告以因腰椎術後致殘，檢據申請殘廢給付，據其所檢附澄
    清綜合醫院中港分院於94年4 月19日開具之殘廢診斷書載略
    以，傷病名稱：腰椎第3-5 節滑脫和脊椎狹窄合併椎間盤突
    出症術後，腰椎活動範圍：前屈15度，後屈5 度，活動範圍
    20度。案經被告將前揭診斷書及Ｘ光片送請特約專科醫師審
    查，其審查意見略以：「依所附Ｘ光片，林張女士腰椎術後
    固定第3 、4 、5 腰椎，無其他椎節粘連，不至於活動範圍
    20度，無其他骨折脫位畸形，不符合殘廢標準。」據此，被
    告乃核定否准原告所請殘廢給付，揆諸前揭規定，於法並無
    不合。
三、原告雖主張其所患符合勞工保險殘廢給付標準表第53項第7
    等級並訴稱被告未依前揭條例第56條之規定另行指定醫院或
    醫師複檢乃逾越法定裁量範圍之違法行政處分。惟查，脊柱
    為保持體位之支柱，其有遺存運動障害、畸形障害或荷重障
    害者，對於勞動能力之喪失程度，不應拘執於脊柱椎骨個別
    之損傷程度作個別判斷，應從脊柱全體機能損傷若干程度，
    作綜合性之審查，至原告檢附之殘廢診斷書所載病情，是否
    符合勞工保險殘廢給付標準表「脊柱畸形或運動障害」系列
    規定之給付標準，事涉專業醫理判斷，故被告將被保險人相
    關病歷資料送請特約專科醫師審查以提供醫理見解，係借助
    其專業意見，作為審核給付之參考，尚難遽論違法，此參諸
    前揭行政院衛生署函釋亦明。
四、被告於審核保險給付案件時，除以被保險人或受益人檢附之
    保險資料、診斷書等書面資料予以審核外，如有必要，亦須
    另外徵詢專科醫師意見或實地派員訪查瞭解實情等，故法令
    明文規定保險人或勞保監理會為審核保險給付或爭議事項，
    得調查有關之文件、得另行指定醫院或醫師複檢、並得通知
    出具診斷書之醫院診所檢送必要之有關診療病歷等，雖以專
    門醫師診斷證明作為核定給付之參考依據，然最終審查核定
    權仍在被告。又本件原告不服原處分向勞保監理會申請審議
    ，經該會送請特約專科醫師審查亦認為活動度不應只有20度
    ，而審定申請審議駁回。何況，稽之原告所送申請書件內容
    記載明確，且前後分別經被告及勞保監理會將原告就診病歷
    資料及Ｘ光片送請特約專科醫師提供審查意見，則不再另行
    指定醫院或醫師複檢並未逾越勞工保險條例第56條規定。
五、原告之障害部位為脊柱之腰椎部分，依勞工保險殘廢給付標
    準表第53項至第55項有關「軀幹」之障害，係以脊椎本體有
    畸型或因畸型所致之運動障害為範圍，而原告之腰椎部分經
    兩位審查醫師審查，其術後之Ｘ光片顯示並無椎節粘連或其
    他骨折脫位畸型，故與前述項目之請領要件不符。至於其活
    動角度部分，因手術後於復健或治療過程中產生疼痛乃常見
    之現象，故而因每個人耐痛程度不同而會產生不同之活動角
    度變化，然而其並非屬脊柱本體畸型所致之活動角度受限，
    故不能單憑活動角度變化即認定為殘廢，而應先就所附Ｘ光
    片部分審查其脊椎受損之狀況，再配合活動角度及病歷資料
    作成最終判斷。因此，原告所稱依活動角度已達第53項第7
    等級云云，並不足採。
    理  由
壹、程序方面：
一、本件原告經合法通知，無正當理由而未於言詞辯論期日到場
    ，核無行政訴訟法第218條、民事訴訟法第386條各款所列情
    形，爰依被告之聲請，由其一造辯論而為判決。
二、本件原告起訴後，被告之代表人已由史哲變更為蔡吉安再變
    更為乙○○，茲各由新任代表人具狀聲明承受訴訟，核無不
    合，應予准許，先為明。
貳、實體方面：
一、按「被保險人因普通傷害或罹患普通疾病，經治療終止後，
    如身體遺存障害，適合殘廢給付標準表規定之項目，並經保
    險人自設或特約醫院診斷為永久殘廢者，得按其平均月投保
    薪資，依同表規定之殘廢等級及給付標準，1 次請領殘廢補
    助費，殘廢給付標準表如附表2 。被保險人領取普通傷病給
    付期滿，或其所患普通傷病經治療1 年以上尚未痊癒，如身
    體遺存障害，適合殘廢給付標準規定之項目，並經保險人自
    設或特約醫院診斷為永不能復原者，得比照前項規定辦理。
    」勞工保險條例第53條定有明文。復依勞工保險條例第53條
    附表即勞工保險殘廢給付標準表「脊柱畸形或運動障害」系
    列第53項障害項目「脊柱遺存顯著畸形或顯著運動障害者」
    為第7 殘廢等級，給付標準440 日；同表第54項障害項目「
    脊柱遺存運動障害者」為第9 殘廢等級，給付標準280 日；
    同表第55項障害項目「脊柱遺存畸形者」為第12殘廢等級，
    給付標準100 日。又依同表「脊柱畸形或運動障害」系列附
    註1 、3 、4 及5 係分別規定：「脊柱為保持體位之支柱，
    其有遺存運動障害、畸形障害或荷重障害者，對於勞動能力
    之喪失程度，不應拘執於脊柱椎骨個別之損傷程度作個別判
    斷，應從脊柱全體機能損傷若干程度，作綜合性之審查。」
    、「『顯著畸形』係指穿著衣服，由外部可以察知者。」、
    「脊柱運動障害：(一)『遺存顯著運動障害者』，係指喪失生
    理運動範圍2 分之1 以上者。(二)『遺存運動障害者』，係指
    喪失生理運動範圍3 分之1 以上者。(三)脊柱運動限制不明顯
    者，不在給付範圍。」、「『脊柱遺存畸形』，係指符合下
    列情況之一者：(一)著衣時由外部不易察見，但脫衣後或由Ｘ
    光照片可以明顯察知脊柱或脊椎之一部，確有因骨折或其他
    病變引起之明顯變形（含缺損）者。(二)經手術切除棘狀突起
    3 個以上者。」末按「．．．診斷書之內容，係由醫師依病
    人病情或依該病人之病歷據實填載，而非依病人要求內容出
    具，至於該診斷書所載之病情，是否符合殘障給付標準，係
    由該殘障給付主管機關逕依權責認定。」經行政院衛生署89
    年3 月17日衛署醫字第89013119號函釋在案，核與上開規定
    意旨無違，被告辦理相關案件，自得據之適用。
二、原告為勞工保險之被保險人，以其因腰椎第3-5 節脊椎滑脫
    和脊椎狹窄合併椎間盤突出術後致殘，於94年4 月22日檢據
    向被告申請殘廢給付等情，為兩造所不爭，並有勞工保險殘
    廢給付申請書、澄清綜合醫院中港分院之勞工保險殘廢診斷
    書附原處分卷足稽，為可確認之事實。
三、原告認依其檢附之殘廢診斷書所載病情，其應符合勞工保險
    殘廢給付標準表第53項第7 等級，被告僅依特約醫師之見解
    ，卻不採納原告專業醫師之見解乃與法有違，又被告不採納
    診斷醫師之意見，卻未要求原告複檢，逕依未有法定職權之
    勞保監理會特約醫師審查意見為斷，亦與法不合云云。惟查
    ：
  (一)原告申請殘廢給付時所檢附澄清綜合醫院中港分院94年4 月
    19日製給同日審定成殘之勞工保險殘廢診斷書記載略以：原
    告傷病名稱為「腰椎第3 -5節脊椎滑脫和脊椎狹窄合併椎間
    盤突出術後」；殘廢部位為「腰椎」；肢體障害關節各關節
    可活動範圍度數表「關節名稱：腰椎；前屈15度，伸展5 度
    ，活動範圍20度」；治療終止診斷殘廢日期、治療1 年以上
    診斷為永久不能復原日期均為「94年4 月19日」等情，有澄
    清綜合醫院中港分院出具之勞工保險殘廢診斷書1 份附原處
    分卷內可參。惟依勞工保險條例第53條之附表即勞工保險殘
    廢給付標準表，其立法之結構原係以「身體障害之狀態」即
    所遺障害之程度為評價且為殘廢等級區分之基準，勞工保險
    殘廢給付標準表脊柱畸形或運動障害項目附註1 規定，脊柱
    為保持體位之支柱，其有遺存運動障害、畸形障害或荷重障
    害者，對於勞動能力之喪失程度，不應拘執於脊柱椎骨個別
    之損傷程度作個別判斷，應從脊柱全體機能損傷若干程度，
    作綜合性之審查。是否符合勞工保險殘廢給付標準表「脊柱
    畸形或運動障害」系列規定之給付標準，事涉專業醫理判斷
    ，非僅憑原告片面之非專業性主張即可作為認定殘廢等級之
    相關論據。又勞工保險殘廢診斷書雖為申請殘廢給付之應備
    書件之一，其記載之目的係供被告判斷申請人之殘廢程度，
    至於其是否符合治療終止之要件與其後續治療之可能性及是
    否遺有後遺症等，可由就診醫師所填載之治療詳況或病歷記
    載中作成判斷。而殘廢診斷書記載之殘廢程度，係出具醫師
    之個人判斷意見，被告就被保險人之殘廢程度，應本於職權
    範圍內依法認定事實，非全依據出具診斷書醫師之判定，亦
    非得由申請人主觀認定。本件依據原告申請時所送殘廢診斷
    書之記載，雖其喪失生理運動範圍，已達脊柱椎骨遺存顯著
    運動障害之程度，但人體脊柱之活動程度範圍，可能因個人
    脊柱之損傷變形或融合程度與其外觀肌肉之彈性及對疼痛之
    感覺與忍耐度及受檢人之配合度等因素，而有不同之結果，
    因此不能僅憑其表癥上生理活動範圍之程度，作為判斷病患
    脊柱殘廢之唯一依據。
  (二)本件被告據原告所送澄清綜合醫院中港分院94年4 月19日開
    具之殘廢診斷書連同Ｘ光片送請特約專科醫師審查意見略以
    ：「依所附Ｘ光片，林張女士腰椎術後固定第3 、4 、5 腰
    椎，無其他椎節粘連，不至於活動範圍20度，無其他骨折脫
    位畸形，不符合殘廢標準。」等語。嗣原告不服原處分，向
    勞保監理會申請審議，亦經該會特約專科醫師簽示意見略以
    「依卷附資料（診斷證明）及Ｘ光片，綜合審定甲○○○女
    士因腰椎第3-5 節滑脫，脊椎狹窄合併椎間盤突出症術後，
    依其術後Ｘ光，固定第3 、4 、5 節腰椎，未見其他椎節粘
    連，無其他骨折脫位畸形，且活動度不應只有20度，故原認
    定不合其要求審定為恰當、合理。」等語，此分別有被告及
    勞保監理會專科醫師審查意見表各1 份附原處分卷及原審定
    卷可稽。據上，本件業經被告及勞保監理會之2 位專業醫師
    歷經審查結果，皆認原告腰椎術後固定第3 、4 、5 腰椎無
    其他椎節粘連，且無其他骨折脫位畸形，與殘廢診斷書所載
    活動範圍不符，不符合殘廢標準。是本件被告依原告所提出
    之Ｘ光片及殘廢診斷書，參酌特約專科醫師之專業意見，經
    綜合審查後而為終局之核定，乃綜合上揭證據以為認定之基
    準，此並非僅以醫師個人主觀看法為斷，亦未置原告主治醫
    師之專業判斷不顧，立場應屬客觀公正。原告雖稱其腰椎已
    遺存顯著運動障害而符合勞工保險條例第53條附表第53 項
    第7 等級云云，惟與勞工保險殘廢給付標準表脊柱畸形或運
    動障害系列附註1 規定應從脊柱全體機能損傷若干程度，作
    綜合性之審查，以及原告Ｘ光片顯示之情形不符，所訴無足
    憑採。
  (三)次按行政程序法第36條及第41條第1 項分別規定：「行政機
    關應依職權調查證據，不受當事人主張之拘束，對當事人有
    利及不利事項一律注意。」「行政機關得選定適當之人為鑑
    定。」查被告係勞工保險之保險人，於當事人向其提出勞工
    保險各項給付申請時，被告須開始行政程序，並有上揭依職
    權調查證據之義務，且於遇有醫理上之諸疑義時，得以具有
    專業知識之第三人即專科醫師，於行政程序中陳述關於特別
    法規或經驗定則之意見，而以其陳述，為證據之用。是被告
    於行政程序中將有待進一步調查之案件，請其特約專科醫師
    陳述醫學上之意見，以提供醫理見解，係借助其專業意見，
    作為審核給付之參考，於法尚無不合。復查，被保險人之殘
    廢症狀程度常涉醫學專業判斷，非被告之一般行政人員所能
    逕行認定，故被告於審核保險給付案件時，除以被保險人或
    受益人檢附之資料、診斷書等書面資料予以審核外，如有必
    要，亦須另外徵詢專科醫師意見或實地派員訪查瞭解實情等
    ，此觀勞工保險局組織條例第11條第2 項規定，被告得視業
    務需要聘用兼任醫師12人至20人；另「保險人為審核保險給
    付或勞工保險監理委員會為審議爭議案件認有必要者，得向
    被保險人、受益人、投保單位、各該醫院、診所或領有執業
    執照之醫師、助產士等要求提出報告，或調閱各該醫院、診
    所及投保單位之病歷、薪資帳冊、檢查化驗紀錄或放射線診
    斷攝影片（Ｘ光照片）及其他有關文件，被保險人、受益人
    、投保單位、各該醫院、診所及領有執業執照之醫師或助產
    士等均不得拒絕。」、「保險人於審核殘廢給付認為有複檢
    必要時，得另行指定醫院或醫師複檢。」勞工保險條例第28
    條及第56條定有明文，又依勞工保險條例施行細則第76條規
    定保險人（即被告）為審核保險給付，得調查有關之文件、
    得另行指定醫院或醫師複檢等規定自明，如被告僅能依被保
    險人所檢附之殘廢診斷書所載內容審查，則上開規定將形同
    具文，亦有損被告審核保險給付之權限。故法令明文規定保
    險人（即被告）為審核保險給付，或勞保監理會為審議爭議
    案件，得調查有關之文件，得另行指定醫院或醫師複檢，並
    得通知出具診斷書之醫院診所檢送必要之有關診療病歷或Ｘ
    光片等，而被告為審核被保險人是否符合給付標準表之殘廢
    等級，自得依職權送請其聘用之專業醫師表示審查意見，或
    以勞保監理會專業醫師之審查意見，以為其審核之參據，此
    項專業醫師審查意見之審核，要屬被告之法定職權。易言之
    ，被保險人申請保險給付時，所檢據特約醫院出具之診斷證
    明書，僅係其申領保險給付之必備要件；惟被告審核是否符
    合給付標準時，要非僅以該診斷證明書為唯一依據。且依上
    揭行政院衛生署89年3 月17日衛署醫字第89013119號函釋可
    知，殘廢給付之核付與否，雖以專門醫師診斷證明為依據，
    然審查核定權仍在被告，如其審查無任何違法之處，自應予
    以尊重。查本件被告係依被保險人所提殘廢診斷書以及Ｘ光
    片，並參酌被告特約專科醫師之專業意見，綜合審查而為終
    局之核定，原告稱被告僅得依其所提殘廢診斷書逕為核定云
    云，不無誤會，至勞保監理會專科醫師之審查意見乃行政機
    關認有必要時，基於依職權調查證據義務，而以具有專業知
    識之第三人即專科醫師，於行政程序中陳述關於特別法規或
    經驗定則之意見，而以其陳述，為證據之用亦無不可，原告
    認此有違司法院釋字第535 號解釋意旨，亦有誤會。核本件
    並無原告所指被告之行政行為違反公平正義原則及禁止恣意
    原則可言。
  (四)至原告主張稱本件被告由特約醫師直接審酌為不利原告之認
    定，未要求原告複檢，亦未對原告主張有利部分說明，違反
    程序規定云云。惟勞工保險條例第56條所規定保險人於審核
    殘廢給付認為有複檢「必要時」，得另行指定醫院或醫師複
    檢，該「必要性」性質上為不確定法律概念，被告就個案是
    否有複檢之必要，依法有裁量權限，仍應依個案認定之，非
    謂被告之認定，與原告之認定不同，或與診斷證明書所載不
    符，則均須一律送複檢。如原告所送之資料已足以據為核定
    之基礎，即無再送複檢之必要，通常於被保險人所送診斷書
    及診斷證明書有疑義者，始有調閱病歷或複檢之必要，尚難
    謂被告專科醫師之審查意見與原告診斷書之記載有異即有調
    閱病歷或複檢之必要，原告之見，顯有誤會。本件被告於作
    成原處分前，業已向原告就診醫院調取Ｘ光片資料，經送請
    被告特約醫師歷經審查後作成最終判斷，此復經勞保監理會
    專業醫師為相同之認定，則依該所附病歷及Ｘ光片等相關資
    料，已足作為本件核定判斷之依據，故認無再予複檢之必要
    ，乃無不合。因此，被告業已審酌原告有利、不利之情形，
    且於原處分內亦已詳述原告因無其他骨折脫位畸形，與殘廢
    診斷書所載活動範圍不符，故否准原告殘廢給付之請求，原
    告認被告違反行政程序法第9 條、第10條、第36條、第43條
    云云，乃有誤會。
四、末查，按勞工保險條例第1 條固揭示該條例制定之目的在於
    「保障勞工生活，促進社會安全」，然勞保究其性質仍係保
    險制度之一種，是被保險人請領各種給付，均仍須符合各該
    法定事由及要件。又本件審酌依據如上所述，乃依原告提出
    之申請資料連同殘廢診斷書及原告之Ｘ光片等送請專業醫師
    審查予以判定之，至原告之殘廢診斷書係判定資料之一種，
    無從僅依該資料即為原告有利之認定，故被告核付原告請領
    殘廢給付之認定標準，仍應綜合被保險人相關資料，依法律
    規定予以判定之，此並無違反保障勞工生活之立法目的。
五、綜上所述，原告之主張，並無可採。原處分認依據澄清綜合
    醫院中港分院出具之殘廢診斷證明書及Ｘ光片資料審查，原
    告腰椎術後固定第3 、4 、5 節腰椎無其他椎節粘連，且無
    其他骨折脫位畸形，與殘廢診斷書所載活範圍不符，否准原
    告殘廢給付之申請，認事用法，均無違誤，審議審定及訴願
    決定予以維持，亦無不合，原告訴請如聲明所示，為無理由
    ，應予駁回。惟若原告嗣後身體遺存障害程度有加重情形至
    符合殘廢給付標準表規定之請領標準時，自可再依法重新提
    出申請，併此敘明。
六、本件事證已臻明確，兩造其餘陳述於判決結果不生影響，無
    庸一一論列，併予敘明。
據上論結，本件原告之訴為無理由，爰依行政訴訟法第218條、
第98條第3項前段、民事訴訟法第385條第1項前段，判決如主文
。
中    華    民    國    95    年    9     月    7     日
                       第三庭審判長法  官  陳國成
                                   法  官  吳東都
                                   法  官  陳秀
上為正本係照原本作成。
如不服本判決，應於送達後20日內，向本院提出上訴狀並表明上
訴理由，如於本判決宣示後送達前提起上訴者，應於判決送達後
20日內補提上訴理由書（須按他造人數附繕本）。
中    華    民    國    95    年    9     月    7     日
                                   書記官  楊子鋒


司法院資訊處製作；財團法人民間司法改革基金會備份。
